Inventaris van het archief van het Nederlands Commissariaat te Palembang (Indonesië), 1950-1957
Nationaal Archief, Den Haag
Morbeck,de kinderen 163
Muller-Kobold,C.H.S. 53
Muller,F.A. 99 106
Muller,H.D. 147
Munneke,H.J. 180
Murad,Achmed Hasan 55
Musi(schip) 88 89
mutaties Corps Diplomatique Nederland in Indonesië 78
Naarding,J.W. 53
nationale uitingen van Nederland 71
nationaliteitsaangelegenheden 97 t/m 109
Navasara-Siefken,M.C.H. 53
Nederlanders in het ressort 95 95 170
Nederlandse Handelsmij. 44 46 134
Nederlandse Kamer van Koophandel in Indonesië 178
Nederlandse verenigingen in Indonesië 170
Nederlandse vertegenwoordigingen in Indonesië 48
Nes,J.van 133
New Hebrids,emigratie naar 151
Nierop,W.D.B.M.van 53
Nieuw-Guinea,akties ten bate van 178
Nieuw-Guinea,overtocht naar en toelating tot 166 167
Nieuw-Zeeland,emigratie naar 142 148
Nieuwenhuizen-Weissglas,G.E. 99
Niggebrugge,R.A. zie politieambtenaren
Nobbe,L.J. 158
Noordhoorn Boelen,P.H. 164
Nootenboom,J. 180
Nowack,F.F.C. 106
Nowack,T.L.N. 106
Oei,S.T. 99
Ogan(schip) 89
Ohlenroth,C. 106
onderscheidingen 75
onderstand bij wijze van pensioen zie pensioenen onderstanden bij wijze van pensioen en wachtgelden
onderstandsuitkeringen AOOR 159
ondertekening,instructies voor personeel 62
onderwijs 172
Ong-Pereira,E.F. 99 101 106
Ong,G.H.R. 142
Ongkiehong,A.C. 99 106
Oorlogsgravenstichting 34 t/m 45
oorlogsschade 80
Oort,H. 169
Oosters,A. 147
Oosterman,F.M.A. 106
openbare orde 119 t/m 122
optie/verwerpingsverklaringen ingevolge Toescheidingsovereenkomst Staatsburgers 99
Ording,W.P. 148
organisatie Nederlandse vertegenwoordigingen in Indonesië 48
organisme 48 t/m 70
Ouw,E.S. 99
overtocht naar en toelating tot Nieuw-Guinea 166 167
Pas,H.C. 182
Patinama,de kinderen 106
Pattiepiloehoe,de familie zie C.Hereman
Peltzer-Bodeman,E.H. 99
Pendopo(schip) 87 89
pensioenen,onderstanden bij wijze van pensioen en wachtgelden 158
pensioengerechtigdheid,van personeel 61
Perna(schip) 87
personeel 51 t/m 67 78
personeelsbezetting 57 58
Peters,K.F.P.W. 164
Peterse-Frohm,C.B.M. 169
Phrontis(schip) 87
Pieper,A.A.E. 106
Pierie-Scheffer,M.A. 159
Pinarija,G.R. 106
plattegronden erevelden 42
Pokerattu,J.R.J. 53 zie ook S.C.Bleeker
Pokerattu,L. 106
Polack Griser,A. 106 167
politieambtenaren 167
politieke aangelegenheden 175 t/m 178
Poll,J.T.K. 53
Portier,M.B. 80
Portier,W.E. 167
Posma-Armbrust,J. 115
post-en archiefzaken 68
postreport Palembang 49
postverbindingen 131
Preiswerk,P.M. 118
Prins,A. 164
privaatrecht 113 t/m 118
Pronk,M. 180
protocol 71 t/m 79
prijs-indexcijfers 138
publiekrecht 97 t/m 112
Purvis,W.E. 146
Pijlo-Hönig,M. 159
Qeljoe,R.de 107
Quillettes,D.F.de 107
Raad voor sociale aangelegenheden te Djakarta 154
Radja(schip) 87
Radsma,D.L. 180
Raki(schip) 87
Rangel,J.R. 107
Rapis-Honstein,E.A. 100
Reael(schip) 87 88
rechtspositie,van personeel 60 61 65
register van schepen 86
registers burgelijke stand Indonesië 83
registratie van Nederlanders in het ressort 95 96
registratie van schepen in havens op Zuid Sumatra 90 t/m 93
Reham,Sama 55
repatriëring 162 t/m 165
Rheden,B.L.van 133
Ribbe,C. 180
Rita(schip) 87
Röben,J.R. 107
Roels,J. 107
Rogier,D.E. zie politieambtenaren
Rogier,O.E. 107
Roks-Scheybeler,R.E. zie T.R.ter Kuile-Kuipers en M.C.van Tilburg-Topouzian
Rommel,J.A. 107
Roos,H.C. 180
Roos,W. 144
Roossen,C.G.M. zie C.R.la Fontaine
Rooy,J.C.de 107
Rooy,de familie de 164
Rooy,de kinderen de 107
Rosenthal,W.R. 107
Routier,F.C. 182
Rijborz,A.E. 80
Rijborz,H.A. 107
Rijn,P.T.A. 107
Rijnenburg,L. 182
Rijsbergen,J.A.van 180
Rijst,J. 118
Saar,J.J.du 144
Sadijo 55
Sahaleka,E. 107 zie ook F. Dumanauw
Salamon,R.A. 159
Saleh,Oedjang Mohammed 55
Salomon,H.E. 161
Samuels,A. 53
Samuels,J.F. 53 55
Sasrowirwirjo 55
Satoor de Rotas,E.C. 146
Schaaf,C.E. 107
scheepsverklaringen 87
scheepvaartaangelegenheden 84 t/m 93
Scheepvaartinspectie Verre Oosten 84 85
Schelling,J. 107
Schouw,W.P. 148
Schrijver,P.F.W.de 107
Schultz,R.M.G. 107
Scipio,A.A. 107
Scipio-Schwager,F.H. 100
Selo(schip) 89
Serière-Bingel,G.E.de 158
Serière-Benjamins,L.H.de 53
Serière du Bizournet,A.L.P.de 107
Serière du Bizournet,P.E.de 53
Sermoen 47
Sibigo(schip) 87
Sidajoe(schip) 88 89
Simon,C.S. 107
Sip,J.E. 144
Sippema,J.A.van 180
Smit,E.C. 114 169
Smit,J.A. zie C.R.la Fontaine
Smit,J.H. 154
Smith-Simon,E. 99
Smith,H.E.E. 107
sociale aangelegenheden 153 t/m 170
Soekalanting(schip) 88
Soeterik,B. 144
Someren,D.H.J. 107
Sopawi,Mangun 55
Soselisa,A.W. 107
Spandau,P.J. 164
Spangenberg,C.F. 180
Spier-de Weg,W.W. 159
Spork,O.J. 147
Sripnikow,N. 107
Staats,A. 99
Staats-Prins,E. 99
Staheli,... 167
Steinmetz,W.G. 144
Sterreburg-van der Geugten,J.Y. 167
Stichting voor Neutraal Onderwijs te Palembang 172
Stiller,P.P. 161
Stöcker,F.P. 107
Stokking-König,G.E. 100
Stout,T.A. 146
Stout,W.L.D. 158 164
Streuding,R.H. 110
Stucky,W.A.P.F.L. 107
Sugi(schip) 87
Suriname,emigratie naar 142 151
Tabinta(schip) 87
Tanamal,H.J. 108
Talang Akar(schip) 89
Talisse(schip) 87
Tankhaven I(schip) 89
Tankhaven II(schip) 89
Tankhaven III(schip) 89
Tarenskeen,R. 65 108
Tay Peng Kongsie 115
Taylor,F.M. 167
Taylor,H.E. 165
Taylor,R.M.D. 165
Teiresias(schip) 87
Tekaria,E.W. 108
Telepong,P. 108
Teuces(schip) 87
Thieme,C.F. 108
Thio,G.T. 99
Thörig,K.A. 108
Tielman sr.,H.D. 165
Tielman jr.,H.D. 165
Tielman,R. zie R. Uchtman en H.D. Tielman sr.en jr.
Tilborg,F.van 144 147
Tilburg-Topouzian,M.C.van 54
Tit-van der Harst,L.M.A. 54 zie ook E.J.A.van den Heuvel-Lentze
Tjho,L.K. 99
toelating tot Japan 121
toelating tot Nieuw-Guinea zie overtocht naar en toelating tot Nieuw-Guinea
toelating tot,vestiging in en vertrek uit Indonesië van vreemdelingen 120
Tollenaar-Meyer,A.M. 54
Tomori(schip) 87
Toorop,J.T. 118
Touw,B.W. 108
Trommelen,H.J. zie politieambtenaren
TT II Sirriwidjaja,militair gezag 175
Tulp,H. 144
Uchtman,R. 108
Uexküll Güldenbrand,R.M. 108
Uhlenbosch,J.C. 180
Urban,H.B. 99
Urban,H.W. 99
Urban.P.C.J.A. 99 158
Uruguay,emigratie naar 151
Valentijn(schip) 87 88
Van Outhoorn(schip) 87
Veld,K.E.in 't 108
Verenigde Staten,emigratie naar 149
vergoedingen,voor personeel 65
verjaardag van de koningin 72 73
verkeer 130 131
vermissing militairen zie desertie en vermissing militairen
vertrek uit Indonesië van vreemdelingen zie toelating tot vestiging in en vertrek uit Indonesië van vreemdelingen
Vervaart-van Cam,J. 108
Vesseur,J. 180
vestiging in Indonesië van vreeemdelingen zie toelating tot vestiging in en vertrek uit Indonesië van vreemdelingen
Villanueva,B.E. 108
Visbeen,P. 180
visumaanvraag voor Nederland 122
vlaggen 74
Vleer,A.J. 54
Vloerbergh,J. 108 zie ook F. Dumanauw
Vogelsang,F.L. 180
volkenrecht en internationaal recht 80 t/m 96
Vollmer,E.F.H.J. 108
Vollmer,M.W. 108
Vonk,W. 54 zie ook M.F. Bruggenwirth
vordering auto's 116
Vrijwillige Ouderdomsverzekering(VOV) 169
vuurwapens 119
Vijsma,V.G.F. 108
wachtgelden zie pensioenen onderstanden bij wijze van pensioen en wachtgelden
Waikelo(schip) 88
Waiwerang(schip) 87
Walhain,F.M.J. 144
Walintoekan,A.P.F. 109
Warnaar,H. 54
wartaal 47
Waslander,H. 144
Wassenaar,F.J. 159 169
wegen 130
Weidema,J. 54
Weidema,L. 109
Welcker,W.H. 99 109 149
Weltevreden(schip) 87
Wener,A. 109
wereldbibliotheekvereniging 174
Werf,P.van der 148
werkzaamheden voor de Scheepvaartinspectie Verre Oosten 84 85
Wieringen,H.van 109
Win,V.O.van 109
Windrich,de kinderen zie A.M.R.Meyer-Jeekel
Winning,H.F.von zie F.F.C.Nowack
Wirbel,W.W.W. 109
Wirth,V.E. 165
Wissekerke,E.van 109
With,L.de 109
Wolff,C.H. 159
Wolters,J.F. 109
woningvraagstuk 136
Wonosari(schip) 87
Wijnen Riems,A.C. 127
Wijngaard,C.van den 158
Wijst,B.van der 165
Yap Soey Sen 167
Zaane,J.van 54
Zainudan,Kiagus 55
Zeeland(schip) 87
ziekenzorg 157
Zitter,M. 64
Zolingen,J.van 109
Zolingen-Tjoa Sien Nio,mevr.de wed.van 165
Zuid-Afrika,emigratie naar 142 15
Zuylen,F.J.van 109
Zuylen.R.F.van 109
Beschrijving van de series en archiefbestanddelen
- STUKKEN VAN ALGEMENE AARD, I
  - agenda's van ingekomen en uitgegane stukken, 1950-1957; 1-31
    - nrs. 1-838 4 jan. 1950-26 juli 1950, 1
    - nrs. 839-1631 31 juli 1950-30 dec. 1950, 2
    - nrs. 1-955 2 jan. 1951-2 apr. 1951, 3
    - nrs. 1584-2150 5 juni 1951-1 aug. 1951, 4
    - nrs. 2151-2828 6 aug. 1951-29 okt. 1951, 5
    - nrs. 2829-3298 29 okt. 1951-20 dec. 1951, 6
    - nrs. 3365-892 24 dec. 1951-7 apr. 1952, 7
    - nrs. 893-1408 8 apr. 1952-31 mei 1952, 8
    - nrs. 1451-4118 3 juni 1952-31 dec. 1952, 9
    - nrs. 1-1096 2 jan. 1953-20 mrt. 1953, 10
    - nrs. 1097-1344 20 mrt. 1953-2 apr. 1953, 11
    - nrs. 1345-2100 2 apr. 1953-12 mei 1953, 12
    - nrs. 2101-3099 13 mei 1953-1 juli 1953, 13
    - nrs. 4000-5065 2 juli 1953-10 sep. 1953, 14
    - nrs. 5066-5599 10 sep. 1953-3 okt. 1953, 15
    - nrs. 5600-6162 3 okt. 1953-2 nov. 1953, 16
    - nrs. 6163-1100 3 nov. 1953-25 feb. 1954, 17
    - nrs. 1101-3200 26 feb. 1954-13 juli 1954, 18
    - nrs. 3201-4199 15 juli 1954-8 sep. 1954, 19
    - nrs. 4200-5500 8 sep. 1954-13 nov. 1954, 20
    - nrs. 5501-803 13 nov. 1954-17 feb. 1955, 21
    - nrs. 804-2303 18 feb. 1955-25 mei 1955, 22
    - nrs. 2304-3815 26 mei 1955-30 aug. 1955, 23
    - nrs. 3816-5492 31 aug. 1955-31 dec. 1955, 24
    - nrs. 1-1406 2 jan. 1956-28 mrt. 1956, 25
    - nrs. 1407-2870 2 apr. 1956-12 juli 1956, 26
    - nrs. 2871-4600 13 juli 1956-12 nov. 1956, 27
    - nrs. 4601-5192 12 nov. 1956-29 dec. 1956, 28
    - nrs. 1-1602 2 jan. 1957-24 apr. 1957, 29
    - nrs. 1603-2905 25 apr. 1957-31 juli 1957, 30
    - nrs. 2906-4876 31 juli 1957-4 dec. 1957, 31
      in inventarisnummer 1 is agendanummer 1 gedateerd op 31 december 1949.
  - agenda's van ingekomen en uitgegane geheime stukken, 1950-1951, 1956-1957; 32-33
    - nrs. 954-681 18 dec. 1950-22 okt. 1951, 32
    - nrs. 1-749 2 jan. 1956-4 dec. 1957, 33
- STUKKEN VAN BIJZONDERE AARD, II
  - CODE 0 ALGEMEEN
    - 00 (was GR) Ereveld te Palembang, Oorlogsgravenstichting, algemeen, 1950-1957; 34-41
      stukken betreffende het beheer en onderhoud van het ereveld te Palembang onder supervisie van de Gravendienst, c.q. Oorlogsgravenstichting; de plaatsing van een twaalfde urn in het Nationaal monument op de dam in Amsterdam met aarde van de erevelden in Indonesië.
      - 1950, 34
      - 1951, 35
      - 1952, 36
      - 1953, 37
      - 1954, 38
      - 1955, 39
      - 1956, 40
      - 1957, 41
        I inventarisnummer 34 bevat retroacta uit 1949 afkomstig uit het archief van de commissaris van de kroon voor Zuid Sumatra.
        II inventarisnummers 34 t/m 41 bevatten gedeponeerde stukken van de leden van het Comite Ereveld Palembang.
        III de stukken in de inventarisnummers 34 t/m 41 zijn oorspronkelijk niet volgens een cijfercode ingedeeld, maar droegen het kenmerk GR.
        IV voor alle werkzaamheden m.b.t. kerkhoven, begrafenissen etc. buiten de Oorlogsgravenstichting en het ereveld Palembang om zie inv.nrs. 125 t/m 128, voor plechtigheden rond de nationale dodenherdenking zie inv.nr. 71
    - 00 Plattegronden erevelden, (ongedateerd), 42
      plannen van uit te voeren onderhouds- en bouwwerkzaamheden op het ereveld Palembang.
    - 00 Foto's erevelden, (ongedateerd), 43
      luchtfoto's van het ereveld Palembang, alsmede foto's van officiële herdenkingen gehouden op het ereveld.
      voor stukken betreffende officiële herdenkingen op het ereveld Palembang zie inv.nr. 71.
    - 00 Comptabiliteit Oorlogsgravenstichting, rekening-courant met de Nederlandse Handelsmij, 1953-1957; 44
      klad-rekening-courantboek van de Oorlogsgravenstichting, Palembang met de Nederlandse Handelsmij.
    - 00 Comptabiliteit Oorlogsgravenstichting, kasstukken, 1957; 45
      comptabele bescheiden bij de kas aangehouden ten behoeve van de Oorlogsgravenstichting, Palembang, bij wijze van voorbeeld bewaard. (over de periode oktober 1957.)
    - 08 Bemoeienis met ander dan eigen personeel, 1953; 46
      stukken betreffende het verstrekken van inlichtingen over A.B. Kremer in verband met zijn sollicitatie met de Nederlandse Handelsmij.
    - 09 Wartaal, 1953; 47
      correspondentie inzake de verzoeken van dhr.Sermoen aan leden van het Koninklijk Huis om een vrouw.
  - CODE 1 ORGANISME
    - 101 Organisatie Nederlandse vertegenwoordigingen in Indonesië, 1950-1951, 1953, 1956; 48
      stukken betreffende de instelling, oprichting, taak, ressort en naamswijzigingen van de Nederlandse vertegenwoordigingen in Indonesië.
      het origineel van de copie-circulaire betreffende de ressortindeling van de commissariaten bevindt zich in inv.nr. 54, P.D. A.J. Vleer.
    - 101 Postreport Palembang, 1955-1956; 49
      stukken betreffende de samenstelling van het postreport Palembang.
    - 12 Huishoudelijke dienst, 1950-1952; 50
      stukken betreffende de aanschaf, overname en opgave van inventarisgoederen, auto's en kantoor-machines in verband met de aanvang van de werkzaamheden van het commissariaat.
    - 13 Personeel P.D., op naam, 1950-1957; 51-54
      stukken betreffende het personeel van het commissariaat. (alfabetisch geordend.)
      - A t/m C, 51
        Openbaarheid beperkt tot 01-01-2032
      - D t/m L, 52
      - M t/m S, 53
      - T t/m Z, 54
        de namen van de personen zijn opgenomen in de index.
    - 13 Indonesisch hulppersoneel, 1952-1957; 55
      stukken betreffende het Indonesische hulppersoneel van het commissariaat.
    - 130 Personeel, algemeen, 1955-1956; 56
      correspondentie tussen de Hoge Commissaris te Djakarta en de commissaris te Palembang inzake het afgewezen verzoek om aanstelling van een vertaler op het commissariaat.
    - 130.1 Personeelsbezetting Hoge Commissariaat en de gezamenlijke commissariaten in Indonesië, 1952-1953, 1955-1956; 57
      (was 101 en 281)
      staten houdende opgave van de personeelsbezetting van het Hoge Commissariaat en de gezamenlijke commissariaten in Indonesië, alsmede interne circulaires houdende melding van personeelsmutaties op het Hoge Commissariaat.
      voor externe meldingen van personeelsmutaties zie inv. nr. 78.
    - 130.1 Personeelsbezetting commissariaat Palembang, 1950-1957; 58
      stukken betreffende de formatie, samenstelling en werkzaamheden van het commissariaat.
    - 130.4 (was 13) Personeel, identiteitsbewijzen, 1957; 59
      geheime brief van de tijdelijk zaakgelastigde te Djakarta aan de consulaire vertegenwoordiger te Palembang inzake de door de Indonesische autoriteiten verplicht gestelde aanvraag van verblijfsvergunningen voor houders van diplomatieke en dienstpaspoorten.
      voor identiteitsbewijzen inzake verblijf in Indonesië zie tevens inv.nr. 120.
    - 130.5 Personeel, rechtspositie, 1950-1952; 60
      stukken betreffende de rechtspositie van het personeel van het Hoge Commissariaat en de commissariaten in het algemeen, in het bijzonder de regeling van de positie van de waarnemende commissarissen en de inpassing van het personeel van het commissariaat te Palembang.
      voor pensioengerechtigdheid personeel zie inv.nr. 61, voor financiële rechtspositie personeel zie inv.nr. 65.
    - 131.5 Personeel, pensioengerechtigdheid, 1954, 1956; 61
      stukken betreffende de pensioengerechtigdheid van arbeidscontractanten, lokaal aangenomen hulpkrachten van Nederlandse nationaliteit en voormalige ambtenaren van de Republiek Indonesië werkzaam bij een Nederlandse vertegenwoordiging in Indonesië.
      voor rechtspositie personeel zie inv.nr. 60, voor financiële rechtspositie personeel zie inv.nr. 65.
    - 132.3 Personeel, instructies ondertekening, 1951, 1955; 62
      brieven van de Hoge Commissaris te Djakarta aan de (waarnemend) commissaris te Palembang over de ondertekening van brieven door de waarnemend commissaris en de ondertekening van telegrammen door de chef de poste.
    - 132.4 Personeel, dienstreizen, (1953); 63
      programma van het bezoek van plv. Hoge Commissaris G.E. van Ittersum aan Zuid Sumatra in oktober 1953.
    - 132.6 Personeel, klachten, 1953; 64
      stukken betreffende een klacht van M. Zitter over het commissariaat.
    - 134.0 (was o.a. 317.15 en 611.442) Personeel, financiële rechtspositie, 1950-1952; 65
      stukken betreffende de bepaling van de deviezenrechtelijke status van het personeel van het Hoge Commissariaat en de commissariaten.
      voor rechtspositie personeel zie inv.nr. 60, voor pensioengerechtigdheid personeel zie inv.nr. 61.
    - 134.1 (was o.a. 160.1) Personeel, vergoedingen, 1954-1955; 66
      stukken betreffende de overwerkgeldregeling ten behoeve van het huishoudelijk personeel.
    - 135.1 (was o.a. 11) Personeel, huisvesting, 1952-1955; 67
      stukken betreffende de onenigheid rond de huurpenningen voor het door personeelsleden van het commissariaat bewoonde pand Djalan Gadja Mada 12.
    - 15 Post-en archiefzaken, algemeen, 1951-1957; 68
      stukken betreffende de archiefcode; vernietiging van archiefbescheiden; nummering van brieven en telegrammen; gebruik van telexberichten; frequentie. van koerierszendingen; gebruik van koerierszakken en koerierspassen; de weigering om bemiddeling te verlenen bij het doorzenden van brieven bestemd voor J. Last.
    - 150 Adressen van het commissariaat, 1951, 1954-1955; 69
      stukken betreffende opgave van postadressen en telefoonnummers, c.q. wijzigingen hierin van het commissariaat.
    - 150 Correspondenten van het commissariaat, 1952-1957; 70
      stukken betreffende de consulaire correspondenten gevestigd in het ressort.
  - CODE 2 PROTOCOL
    - 211 Nationale uitingen Nederland, algemeen, 1951, 1955, 1957; 71
      stukken betreffende de dodenherdenking 1951, 1955 en 1957 en de viering van bevrijdingsdag 1955.
    - 211 (was o.a. 271.1 en 23) Verjaardag van de Koningin, 1950-1957; 72-73
      stukken betreffende de viering van de verjaardag van Koningin Juliana op het commissariaat.
      - 1950-1953, 72
      - 1954-1957, 73
    - 22 Vlaggen, 1953-1954; 74
      circulaires houdende de voorlopige vlaginstructie van de Republiek Indonesië en de Nederlandse vlaginstructie voor de verjaardag van Prinses Beatrix in 1954.
    - 26 (was o.a. 135.8) Onderscheidingen, 1952, 1955-1957; 75
      stukken betreffende een dankbetuiging van E.A. Kleynenberg voor een aan hem verleende onderscheiding, alsmede instructies inzake de uitbetaling van riddersoldij en broedertoelage.
    - 270 (was 211 en 213) Benadering Indonesische autoriteiten, 1951-1953; 76
      stukken betreffende felicitaties aan, betuigenissen van medeleven met en reacties op uitnodigingen van Indonesische autoriteiten.
    - 271.3 Hofrouw, 1951-1954; 77
      stukken betreffende richtlijnen inzake hofrouw naar aanleiding van het overlijden van verschillende personen van koninklijke bloede.
    - 281 Mutaties Corps Diplomatique Nederland in Indonesië, 1954-1957; 78
      stukken betreffende melding van mutaties binnen het Nederlands diplomatiek en consulair personeelsbestand in Indonesië.
      voor interne meldingen mutaties personeel Nederlandse vertegenwoordigingen in Indonesië zie inv.nr. 57.
    - 281 (was o.a. 271) Buitenlandse vertegenwoordigingen in Indonesië, 1953-1956; 79
      correspondentie inzake de Britse en Zweedse consuls in Medan, alsmede inzake het bezoek aan Sumatra van de Britse ambassadeur in Indonesië.
  - CODE 3 JURIDISCHE AANGELEGENHEDEN
    - 313.213 Oorlogsschade, 1956; 80
      stukken betreffende de criteria voor de aanspraak op een Japanse uitkering aan ex-krijgsgevangenen; toekenning van een Japanse uitkering voor M.B.Portier en A. van der Ley, alsmede een request van A.E.Rijborz inzake de behandeling van zijn aanvraag van een rehabilitatie-uitkering.
    - 317.12 Faciliteiten Corps Diplomatique, 1951-1954; 81
      stukken betreffende belastingvrijstellingen voor diplomatieke en consulaire ambtenaren in Indonesië.
    - 317.2 Consulaire bevoegdheden., 1954, 1956; 82
      stukken betreffende de rechtmatigheid van het verschaffen van individuele burgelijke stand gegevens aan derden; het opmaken van een proces-verbaal van beëdiging inzake voogdij; de procedure inzake de verbetering van een geboorteacte.
    - 317.211 (was o.a. 331.0) Registers burgelijke stand Indonesië, 1950-1956; 83
      stukken betreffende opgave van de aan- en afwezige registers van de burgelijke stand in Indonesië; de staat van onderhoud van de registers.
    - 317.23 (was o.a. 553) Consulaire werkzaamheden met betrekking tot de scheepvaart en werkzaamheden voor de Scheepvaartinspectie Verre Oosten, algemeen, 1951-1957; 84-85
      stukken betreffende richtlijnen inzake de consulaire werkzaamheden en de uitvoering daarvan met betrekking tot de scheepvaart, alsmede de richtlijnen inzake de werkzaamheden en uitvoering daarvan voor de Scheepvaartinspectie Verre Oosten.
      - 1951-1953, 84
      - 1954-1957, 85
    - 317.23 Consulaire werkzaamheden met betrekking tot de scheepvaart, schepenregisters, 1953-1957; 86
      register van scheepsnamen houdende vermelding van maatschappij, roepletters, bruto-tonnage, zeebrief en andere certificaten en verrichte consulaire handelingen. (alfabetisch kaartsysteem.)
    - 317.23 Scheepsverklaringen, 1953-1957; 87
      scheepsverklaringen afgelegd ten overstaan van de commissaris, c.q. consulaire vertegenwoordiger te Palembang, met inhoudsopgave op scheepsnaam over 1953, (met bijlagen.) 1956 en 1957.
      de scheepsnamen zijn opgenomen in de index.
    - 317.23 Monsterrollen, 1954-1957; 88
      Monsterrollen opgemaakt ten overstaan van de ambtenaar van aanmonstering van het commissariaat. (met bijlagen.)
    - 317.23 Dispensaties scheepvaart, 1954-1957; 89
      besluiten van de commissaris, c.q. consulaire vertegenwoordiger te Palembang betreffende het verlenen van dispensatie aan zeelieden, met gedeeltelijke inhousdopgave op scheepsnaam over 1956-1957.
    - 317.23 Registratie schepen in havens op Zuid Sumatra, 1953-1957; 90-93
      stukken betreffende opgave van aankomende en vertrekkende schepen in en uit havens op Zuid Sumatra.
      - 1953, 90
      - 1954, 91
      - 1955, 92
      - 1956-1957, 93
    - 317.29 Kanselarijrechtenregister, 1956; 94
      register van inning van kanselarijrechten over de periode juni-december 1956.
    - 317.294 Registratie van Nederlanders in het ressort, 1954-1957; 95-96
      stukken betreffende de registratie van Nederlanders in het ressort.
      - 1953, 95
      - 1954-1957, 96
        voor aantallen Nederlanders in het ressort zie tevens inv.nr. 170.
    - 321.21 Nationaliteitsaangelegenheden, algemeen, 1950-1957; 97-98
      stukken betreffende richtlijnen inzake onderzoek en vaststelling van nationaliteit; wijziging en interpretatie nationaliteitswetgeving; nationaliteit van groepen van personen; richtlijnen inzake naturalisatie, in het bijzonder de naturalisatie en toelating tot Nederland van Indonesiërs; richtlijnen inzake en interpretatie van de bepalingen van de Toescheidingsovereenkomst Staatsburgers, in het bijzonder met betrekking tot het afleggen van optie/verwerpingsverklaringen; opgave van opties afgelegd op het commissariaat te Palembang, c.q. van opties ten onrechte afgelegd; samenstelling van lijsten van in te houden paspoorten, alsmede opgave van kennisgevingen Nederlanderschap op het commissariaat te Palembang.
      - 1950-1953, 97
      - 1954-1957, 98
        voor visa en toelating tot Nederland zie tevens inv.nr 122.
    - 321.21 Optie/verwerpingsverklaringen ingevolge Toescheidingsovereenkomst Staatsburgers, 1950-1951; 99
      optie/verwerpingsverklaringen afgelegd ten overstaan van en gelegaliseerd door de commissaris te Palembang.
    - 321.21 Kennisgevingen tot het bekomen van de staat van Nederlander, 1951; 100
      processen-verbaal van kennisgevingen en kennisgevingen van de wens tot het bekomen van de staat van Nederlander ingevolge artikel 2 en 3 van de wet van 29 december 1950.
    - 321.21 Kennisgevingen tot het terugbekomen van de staat van Nederlander, 1950; 101
      proces-verbaal betreffende kennisgeving en kennisgeving van de wens tot het terugbekomen van de staat van Nederlander ingevolge artikel 8 van de wet op het Nederlanderschap van E.F.Ong-Pereira.
    - 321.21 Nationaliteitsaangelegenheden, op naam, 1950-1957; 102-109